臺灣臺中地方法院民事判決
111年度中小字第2719號
原      告  新光產物保險股份有限公司

法定代理人  吳昕紘  
訴訟代理人  張光賓  

被      告  莊俊學  


上列當事人間請求損害賠償事件，本院於民國111 年8 月23日言
詞辯論終結，判決如下： 
    主    文
被告應給付原告新臺幣20,147元，及自民國111 年4 月3 日起至
清償日止，按週年利率百分之5 計算之利息。
訴訟費用新臺幣1,000 元，由被告負擔。
本判決得假執行。
    理由要領
一、本件除下列有關賠償金額之判斷外，無其他爭執事項，依同
    法第436 條之18第1 項規定，僅記載主文，其餘理由要領省
    略。
二、原告得請求被告賠償金額之判斷：
　  按因故意或過失，不法侵害他人之權利者，負損害賠償責任
    。不法毀損他人之物者，被害人得請求賠償其物因毀損所減
    少之價額。民法第184 條第1 項前段、第196 條分別定有明
    文。次按損害賠償以回復原狀為原則，於舊品以新品更換時
    ，應扣除合理之折舊，方屬允當。查系爭車輛因本件車禍受
    損修復所需費用計68,210元（工資10,600元、烤漆8,500元
    、零件49,110元），有統一發票及估價單附卷可稽（本院卷
    第33至41頁），而系爭車輛為106 年7 月出廠，則有原告提
    出之行車執照影本可參（本院卷第19頁），距本件於110  
    年1 月19日本件車禍發生時，已使用3 年3 月餘，本院參酌
    固定資產耐用年數表、固定資產折舊率、營利事業所得稅查
    核準則第95條第6 項等規定，計算系爭車輛修繕費用更換零
    件應折舊金額如附表所示，另加計工資10,600元、烤漆8,50
    0 元（工資、烤漆不生折舊問題），則系爭車輛之合理修復
    費用為28,782 元（計算式：9682＋10600＋8500＝28782 ）。
    另按損害之發生或擴大，被害人與有過失者，法院得減輕賠
    償金額或免除之，民法第217 條第1 項定有明文。本院參酌
    道路交通事故現場圖、談話紀錄表及現場照片，認雙方就本
    件事故發生之原因力及違反義務之程度，認原告主張被告應
    負百分之70之肇事責任，原告則負擔百分之30之肇事責任，
    尚稱允當。準此，原告請求被告賠償如主文所示金額（計算
    式：28782×0.7＝20147）及利息，即為有理由，應予准許。
三、本件係就民事訴訟法第436 條之8 第1 項適用小額訴訟程序
    所為被告敗訴之判決，依同法第436 條之20規定，應依職權
    宣告假執行，並依同法第78條之規定職權確定訴訟費用額為
    新臺幣(下同)1,000 元（第一審裁判費）由被告負擔。
中　　華　　民　　國　　111 　年　　9 　　月　　21　　日
                  臺灣臺中地方法院臺中簡易庭
                              法　官　陳航代
以上正本係照原本作成。
如不服本判決，應於送達後20日內，以判決違背法令為理由，向
本院提出上訴狀並表明上訴理由（上訴理由應表明一、原判決所
違背之法令及其具體內容；二、依訴訟資料可認為原判決有違背
法令之具體事實），如於本判決宣示後送達前提起上訴者，應於
判決送達後20日內補提上訴理由書（須附繕本）。 
中　　華　　民　　國　 111　　年　　9 　　月　　21　　日
                              書記官  王梓芸　　　　　　　　　　　　　　　　　
　　　　　　　　　　　　　　　　　
附表
-----
折舊時間           金額
第1年折舊值        49,110×0.369=18,122
第1年折舊後價值    49,110-18,122=30,988
第2年折舊值        30,988×0.369=11,435
第2年折舊後價值    30,988-11,435=19,553
第3年折舊值        19,553×0.369=7,215
第3年折舊後價值    19,553-7,215=12,338
第4年折舊值        12,338×0.369×(7/12)=2,656
第4年折舊後價值    12,338-2,656=9,682